臺灣士林地方法院刑事判決　　　　　　100年度重訴緝字第4號
公　訴　人　臺灣士林地方法院檢察署檢察官
被　　　告　林家儀
選任辯護人　趙元昊律師
　　　　　　黃慧仙律師
上列被告因違反毒品危害防制條例案件，經檢察官提起公訴（98
年度偵字第15713 號、98年度毒偵字第2044號、98年度毒偵字第
2045號），本院判決如下：
    主  文
林家儀施用第二級毒品，處有期徒刑伍月，如易科罰金，以新臺
幣壹仟元折算壹日。
被訴意圖販賣而持有第一級毒品海洛因部分無罪。
    事  實
一、林家儀前因施用毒品案件，經臺灣板橋地方法院以98年度毒
    聲字第345 號裁定送觀察、勒戒後，認無繼續施用毒品之傾
    向，於民國98年6 月23日釋放出所，並經臺灣板橋地方法院
    檢察署檢察官以98年度毒偵字第1902號為不起訴處分確定。
    詎林家儀猶不知悛悔並戒除毒癮，明知甲基安非他命係毒品
    危害防制條例列管之第二級毒品，竟基於施用第二級毒品之
    犯意，於98年11月11日22時許，在臺北縣汐止市（業經改制
    為新北市汐止區○○○街76巷85號6 樓居處，將甲基安非他
    命放置於玻璃球內，以燒烤吸食煙霧之方式，施用甲基安非
    他命1 次。嗣為警於98年11月11日23時20分許至翌（12）日
    1 時30分許，以林家儀及其夫銘廉（銘廉之部分業經本
    院審結）涉犯毒品危害防制條例之罪為由，向本院聲請核發
    搜索票，並至林家儀、銘廉二人之居住處所搜索而查扣下
    列之物：
  (一)在臺北縣汐止市○○街9 巷18號13樓搜索，查扣毒品甲基安
    非他命1 包，及銘廉所有之電子磅秤、海洛因壓模器各1
    台。
  (二)在臺北縣汐止市○○街76巷85號6 樓搜索，扣得甲基安非他
    命2 包。
  (三)上開扣案毒品甲基安非他命共計3 包（重量及數量詳如附表
    二所示）。
二、案經新北市政府警察局汐止分局報告臺灣士林地方法院檢察
    署檢察官偵查起訴。
    理    由
壹、證據能力方面：
一、本件被告林家儀於警詢、偵訊及審判中所為之陳述，並無出
    於強暴、脅迫、利誘、詐欺、疲勞訊問、違法羈押或其他不
    正之方法，亦非違反法定障礙事由經過期間不得訊問或告知
    義務之規定而為，依刑事訴訟法第156 條第1 項、第158 條
    之2 規定，應認均有證據能力。
二、按被告以外之人於審判外之言詞或書面陳述，除法律有規定
    者外，不得作為證據；被告以外之人於審判外向法官所為之
    陳述，得為證據，被告以外之人於偵查中向檢察官所為之陳
    述，除顯有不可信之情況者外，得為證據，刑事訴訟法第15
    9 條第1 項、第159 條之1 分別定有明文；又被告以外之人
    於審判外之陳述，雖不符合同法第159 條之1 至第159 條之
    4 之規定，但經當事人於審判程序同意作為證據，法院審酌
    該言詞陳述或書面陳述作成時之情況，認為適當者，亦得為
    證據，刑事訴訟法第159 條之5 第1 項亦定有明文。是以本
    件關於共同被告銘廉於警詢時之供述，就被告林家儀被訴
    涉犯意圖販賣而持有第一級毒品之犯行部分，為審判外之陳
    述，且被告林家儀之辯護人認此部分無證據能力，自應依刑
    事訴訟法第159 條第1 項之規定，認其無證據能力。而被告
    銘廉前於本院訊問時之陳述，及其他證人吳政祐、銘端
    、張蕙瑜等人於本院所為之證述，均係被告林家儀以外之
    人於法官訊問時所為之陳述，應依刑事訴訟法第159 條之1
    第1 項認有證據能力；至於其他關於本判決下列所引用各該
    被告以外之人於警詢時、檢察事務官及檢察官偵查中之陳述
    ，雖為審判外之陳述，並無顯不可信之情況，且被告於本院
    審判程序中均同意作為證據，本院審酌上開證據資料製作時
    之情況，尚無違法不當及證明力明顯過低之瑕疵，亦認為以
    之作為證據應屬適當，爰逕依刑事訴訟法第159 條之5 第1
    項之規定，認前揭證據資料均有證據能力。
三、按偵查犯罪機關依法定程序監聽之錄音，如已踐行調查證據
    程序，非不可採為認定犯罪事實之基礎，此觀刑事訴訟法第
    165 條之1 第2 項之規定自明。又監聽錄音製作之譯文，如
    僅為偵查犯罪機關單方面製作，而被告對其真實性復有爭執
    ，法院自應依上開規定勘驗該監聽之錄音踐行調查證據之程
    序，以確認該監聽錄音譯文之真實性，定其取捨，不得逕以
    該監聽錄音之譯文，採為認定被告有罪之基礎。亦即警察機
    關對犯罪嫌疑人依法監聽電話所製作之通訊監察紀錄譯文，
    為該監聽電話錄音之「派生證據」，若被告對該通訊監察紀
    錄譯文有所爭執，而就監聽電話錄音帶又無直接播放勘驗之
    困難，在未辨明該監察紀錄譯文之真正時，自不能遽以該通
    訊監察紀錄譯文採為論罪之基礎。準此，是項監聽譯文倘係
    公務員（員警）依法定程序而取得，被告就其真實性復無爭
    執（即不否認譯文所載對話內容之真實無偽），法院並曾依
    刑事訴訟法第165 條第1項 規定，踐行證據調查之法定程序
    ，向被告宣讀或告以要旨，則其自得採為認定被告有罪之基
    礎，而有證據能力（最高法院96年度臺上字第7147號判決意
    旨可資參照）。查本件卷附共同被告銘廉及案外人林雅韻
    、何秉憲所使用之門號0000000000、0000000000、00000000
    00、0000000000、0000000000、0000000000、0000000000、
    0000000000、0000000000、0000000000、0000000000、0000
    000000、0000000000、0000000000、0000000000、00000000
    00、0000000000、0000000000、0000000000、0000000000、
    0000000000等行動電話之通訊監察書及監聽譯文書面（見98
    年度偵字第15713 號卷第73至99頁），被告林家儀及辯護人
    均未抗辯該段時間之通訊監察有違反通訊保障及監察法所定
    法定程序，且亦未爭執通訊監察譯文內容之真正性，本院審
    酌該等審判外書面陳述作成時之情況，均認為適當且上揭通
    訊監察譯文亦經本院於審理時踐行刑事訴訟法第165 條第1
    項之法定程序，揆諸刑事訴訟法第159 條之5 規定意旨，應
    均認有證據能力。
四、本案所引用其他非供述證據，經本院依法踐行調查證據程序
    ，復經檢察官及被告均不爭執各該證據之證據能力，且亦查
    無依法應排除其證據能力之情形，是後述所引用非供述證據
    均具有證據能力。
貳、有罪部分：
一、訊據被告林家儀就其於上開時間、地點施用第二級毒品甲基
    安非他命之事實坦承不諱，且被告經警查獲後採其尿液送台
    灣檢驗科技股份有限公司，以EIA 酵素免疫分析法、GC/ MS
    氣相層析/ 質譜儀法檢驗之結果，該尿液中呈安非他命類（
    安非他命、甲基安非他命）陽性反應，此有該公司98年11月
    30 日 濫用藥物檢驗報告、臺北縣政府警察局汐止分局人犯
    尿液檢體編號對照表、尿液檢體監管紀錄表各1 份可稽（見
    毒偵字第2044號卷第59至62頁）；又被告林家儀亦供稱其所
    施用之毒品甲基安非他命是共同被告銘廉所購買，其係趁
    共同被告銘廉睡覺時偷偷拿出來用的等語，而扣案如附表
    二所示所示共同被告銘廉購買之毒品甲基安非他命（詳如
    附表二所示），經鑑定之結果，均檢出第二級毒品甲基安非
    他命成分，此有交通部民用航空局航空醫務中心98年11月25
    日航藥鑑字第0985969 號鑑定書一份可佐（見偵字第15713
    號卷第114 頁），經互核後均與被告林家儀之自白相符，是
    以就其施用第二級毒品甲基安非他命之犯行，確堪認定。
二、核被告林家儀所為，係犯毒品危害防制條例第10條第2 項之
    施用第二級毒品罪。爰審酌被告林家儀前因施用毒品，經臺
    灣板橋地方法院裁定送觀察、勒戒後，認無繼續施用毒品之
    傾向，於98年6 月23日釋放出所，並由臺灣板橋地方法院檢
    察署檢察官以98年度毒偵字第1902號不起訴處分確定，有臺
    灣高等法院被告全國前案紀錄表1 份在卷可稽，而被告前既
    曾因施用毒品案件，經觀察勒戒後，於該觀察勒戒執行完畢
    釋放後5 年內，再犯本件施用第二級毒品罪，顯見其戒毒意
    志不堅，惟施用毒品究屬自戕行為，尚無直接害及他人，被
    告犯後坦承犯行等一切情狀，量處如主文所示之刑，並諭知
    如易科罰金之折算標準，以資懲儆。
三、本案為警搜索扣案如附表二所示之甲基安非他命，為共同被
    告銘廉所有，業據共同被告銘廉供述在卷，並非被告林
    家儀所有，此經被告林家儀及共同被告銘廉於偵查中及本
    院審理時均供明在卷，且該毒品已於共同被告銘廉之犯行
    部分宣告沒收銷燬毀，就被告林家儀部分，則不予宣告沒收
    銷毀之。另本案為警搜索扣案如附表四編號3 至5 所示之現
    金及行動電話手機等物，雖為被告林家儀所有，業據被告林
    家儀供述在卷，惟並無證據足以認定上開物品係供被告林家
    儀為本件犯罪、預備所用及或因犯罪所得之物，而編號6 之
    行動電話為共同被告銘廉所有，亦據被告林家儀及共同被
    告銘廉所供承，以上之物亦均亦非屬違禁物，即無從予以
    宣告沒收，附此敘明。
、無罪部分：
一、公訴意旨另以：
    被告林家儀與共同被告銘廉明知海洛因係毒品危害防制條
    例第2 條第2 項第1 款所規範之第一級毒品，不得意圖販賣
    而持有，其2 人於某不詳時間，在某不詳地點，向某姓名、
    年籍均不詳、綽號「陳董」、「梁兄」之成年男子，購買海
    洛因後，竟於98年11月11日前之某時，共同基於意圖營利之
    犯意聯絡及行為分擔，起意販賣其所持有之海洛因予不特定
    人，伺機牟利，此部分應係犯毒品危害防制條例第5 條第1
    項之意圖販賣而持有第一級毒品罪嫌等語。
二、本件公訴人認被告林家儀與共同被告銘廉共同涉犯意圖販
    賣而持有第一級毒品罪嫌，係以被告林家儀及共同被告銘
    廉之供述，及臺灣桃園地方法院通訊監察書及監聽譯文，並
    有扣案之毒品海洛因及法務部調查局毒品鑑定書一份為證。
    訊據被告林家儀則堅詞否認有上述意圖販賣而持有第一級毒
    品海洛因之犯行，辯稱：毒品海洛因是我先生銘廉的，我
    不知道我先生毒品來源，也不知道毒品來源聯絡方式，買海
    洛因的錢，我有聽說是他姊姊拿給他85萬元去買父親靈骨塔
    的錢等語。
三、按犯罪事實應依證據認定之，無證據不得認定犯罪事實；又
    不能證明被告犯罪者，應諭知無罪之判決，刑事訴訟法第15
    4 條第2 項、第301 條第1 項分別定有明文。再按毒品危害
    防制條例第5 條第1 項之意圖販賣而持有第一級毒品罪，係
    指以非營利之目的而販入或因其他原因而持有毒品，其後始
    起意出售所持有之毒品以營利，且迄未著手賣出者而言。所
    謂意圖，乃犯罪構成之主觀違法要素，亦屬犯罪之成立要件
    ；行為人是否具有販賣之意圖而持有毒品，須以嚴格之證據
    證明之，亦即必須有相當之客觀事實，足以表徵其主觀意念
    之遂行性及確實性，始足當之。又持有毒品之原因不僅一端
    ，基於販賣營利之目的販入毒品而持有、或基於非營利之目
    的而取得毒品並持有（如供自行施用而購入等），皆有可能
    。如無確切證據，自不得僅憑持有毒品之數量多寡，施用毒
    品前科有無，是否查獲相關工具及毒品包裝方式等情狀，即
    推定行為人具有營利之意圖（最高法院99年度台上字第428
    號、98年度台上字第2210號、96年度台上字第1772號判決意
    旨參酌）。
四、公訴人雖認被告林家儀和共同被告銘廉係共同持有毒品海
    洛因，且渠等持有之數量甚鉅，毒品之純度甚高，持有之毒
    品海洛因顯不可能僅供共同被告銘廉施用，應係具有營利
    之意圖，並提出監聽譯文一份，而認此部分係該當於意圖販
    賣而持有第一級毒品犯行。惟查：
  (一)被告林家儀於警詢時及檢察官偵查中均係供稱其有施用甲基
    安非他命，並未供稱其有施用毒品海洛因之犯行，而其經警
    採尿送驗，就可待因、嗎啡部分亦呈陰性反應，此有台灣檢
    驗科技股份有限公司所出具之濫用藥物檢驗報告1 份可證（
    見偵字第2044號卷第59頁），是以被告林家儀並未施用毒品
    海洛因，亦甚明確。而本案關於扣案共同被告銘廉所購買
    之大量毒品海因係與其持有附表三所示之改造霰彈槍所共同
    置放於臺北縣汐止市○○街9 巷18號13樓之主臥房之床頭櫃
    內，而為警搜索時同時扣得，此亦為證人即當日執行搜索之
    警員吳政祐到庭證述甚詳（見本院100 年1 月25日審判筆錄
    ）；被告林家儀於警詢時亦供稱：臺北縣汐止市○○街9 巷
    18 號13 樓是我先生在使用，是我先生叫我去承租，是以我
    的名義承租等語（見毒偵字第2044號卷第12頁），是就此部
    分，僅能證明上開地點確為共同被告銘廉使用，且共同被
    告銘廉確曾持有大量之毒品海洛因，而無從證明被告林家
    儀亦有共同持有第一級毒品海洛因之犯行。雖共同被告銘
    廉於檢察官偵查中曾一度供稱扣案之海洛因、甲基安非他命
    是我與我太太一起跟別人買的等語（偵字第15713 號卷第18
    8 頁），惟被告林家儀平時係施用毒品甲基安非他命，並未
    有施用毒品海洛因之習慣，已如前所述，是否得以共同被告
    銘廉所稱之曾和被告林家儀曾和其共同前往購買毒品海洛
    因即得認定被告林家儀亦共同持有扣案之毒品海洛因，尚有
    可疑。
  (二)共同被告銘廉確有施用毒品海洛因之犯行，此業據共同被
    告銘廉所自承，而其經員警採尿送驗之結果，亦呈安非他
    命類、鴉片類（可待因、嗎啡）陽性反應，參以共同被告
    銘廉之尿液檢驗報告之內容，嗎啡之可檢出最低濃度為40ng
    /ml ，線性範圍上限濃度為4000ng/ml ，衛生署公告值之初
    步檢驗判定標準為300ng/ml，確認檢驗之判定標準為4000ng
    /ml 而共同被告銘廉之尿液中所檢驗出之嗎啡濃度高達10
    386g/ml ，此有台灣檢驗科技股份有限公司98年11月30日所
    出具之濫用藥物檢驗報告一份可證（見毒偵字第2045號卷第
    63頁），又共同被告銘廉自87年間迄今，已因施用毒品犯
    行而接受觀察勒戒、強制戒治或經法院判刑確定，亦有臺灣
    高等法院被告前案紀錄表1 份可佐，足認共同被告銘廉確
    有吸食毒品海洛因之習慣，且其施用毒品海洛因顯然長達好
    幾年的時間，而其施用毒品之量亦顯然非輕，因此，共同被
    告銘廉辯稱其所持有之毒品海洛因係供其自己施用等語，
    確存有極大之可能性。
  (三)公訴人雖指毒品海洛因一般施用劑量為每4 小時施用5 至10
    毫克（純品），其最低致死劑量為200 毫克，若單次施用超
    過該劑量，即有致命之可能等情，有行政院衛生署管制藥品
    管理局91年9 月19日管檢字第109904號函、91年2 月1日 管
    檢字第102579號函、90年12月4 日管檢字第100412號函所載
    ，是以共同被告銘廉所供每日施用量為3750毫，已逾最低
    致死劑200 毫克之18倍，其所供顯屬誇大之詞等語；嗣公訴
    人於本院審理時論告時亦稱：本件共同被告銘廉購買的毒
    品比一般人的價格要低，此由卷附法務部調查局的資料亦可
    證明，但從扣案的毒品與之前所謂跟「梁兄」買的毒品比較
    ，共同被告銘廉說吸剩下的實際上應該是賣剩下4.99 公
    克，純度是32.59 ％，但是共同被告銘廉說跟「陳董」新
    買的6 兩是239.77公克，因為1 兩是37公克，所以實際上應
    該是有6 兩半才對，它的純度是69.68 ％，還沒有開始去洗
    ，如果洗過1 次以後差不多是跟「梁兄」買的一樣，顯然之
    前是拿洗過的去賣，然後才再進貨，除了價格、純度之外，
    共同被告銘廉過去買海洛因的對象「阿豐」是海洛因走私
    的毒販，他交易的對象是走私進口者，剛才被告亦承認向「
    阿豐」買的純度較好，而本案向「陳董」買的海洛因純度69
    .6 8％等於是上手尚未洗過，純度很純的海洛因，這不是一
    般吸食者的所能接觸到的對象，共同被告銘廉買這個當然
    是要去賣，除了價格、純度、交易對象之外，共同被告銘
    廉1 天吸1 包香煙，1 根煙要用0.2 公克的海洛因，1 包20
    根，1 天要用4 公克的海洛因，1 公克進價是5400元，1 天
    就是2 萬元，共同被告銘廉是沒有這個經濟能力，所以共
    同被告銘廉有動機去賣毒品才能支撐毒品吸食的量，一般
    吸食者0.1 公克是1 千元，等於1 公克要1 萬元，被告只有
    一半的價錢，這中間就有販賣的空間，顯然是意圖販賣而販
    入，而共同被告銘廉剛才又辯稱其買入毒品後吸食只有一
    、二次，顯然他的用量不大，與之前所辯說1 天4 公克顯有
    矛盾，1 天用一、二次才是事實，其他都是要賣的，所以本
    案共同被告銘廉犯罪事實明確，他的販賣行為還有扣案的
    證物，如海洛因的壓模器，只有量大才有這個東西，準備要
    販賣是很明確，且扣案之毒品海洛因是在被告林家儀與共同
    被告銘廉住處查獲，所以被告林家儀及共同被告銘廉之
    犯行均應論以販毒第一級毒品海洛因罪等語。茲查公訴人所
    述固有其論據，然縱使共同被告銘廉所供係屬誇大，茲因
    被告並無自證其罪之義務，其持有毒品之數量即使甚鉅，惟
    因持有毒品之原因不一而足，或供己或他人施用，或受託保
    管而持有、或用以轉讓，或供己施用，依前揭說明，本無從
    單以共同被告銘廉遭查扣數量眾多毒品之客觀事實，遽認
    共同被告銘廉及被告林家儀主觀上有販賣毒品之意圖，且
    參諸個人持有毒品之數量，與個人之需求量、資力、貨源之
    多寡、毒品之價格、供需雙方之關係等因素均有相關，且施
    用毒品者為求以量制價或減少因交易毒品遭查獲之風險，一
    次購買較多量之毒品供己施用，亦非罕見。觀諸共同被告
    銘廉因其父親過世一年，其姐曾拿85萬元給被告，要其購買
    靈骨塔位等情（見99年度重訴字第17號卷第86頁），足見共
    同被告銘廉以其當時經濟狀況購入及持有較一般施用毒品
    者大量之毒品，亦非顯無可能，而共同被告銘廉所供向綽
    號「阿豐」（即吳銘豐）之走私販毒集團者買入毒品之情係
    於97年間至98年農曆過年間，業據被告銘廉於警詢時所供
    述（見偵字第15 713號卷第105 頁），其時間點亦與本案相
    距甚遠，是否與本案有關，亦有所疑；另依本案執行搜索之
    警員於被告林家儀及共同被告銘廉之二處居住所搜索之結
    果，亦未扣得相關之販賣毒品之帳冊資料及大量之分裝袋，
    足以佐證被告林家儀及共同被告銘廉有將購得之毒品分裝
    成等量之小包裝毒品而尋覓買主販售等情。參諸上開判決意
    旨，被告林家儀是否有與共同被告銘廉具有共同販賣之意
    圖而持有毒品，或具有販賣毒品之意圖而販入毒品，均須以
    嚴格之證據證明之，亦即必須有相當之客觀事實，足以表徵
    其主觀意念之遂行性及確實性，始足當之。因此，就本案而
    言，是否得以共同被告銘廉所持有之毒品海洛因之數量甚
    多，毒品之純度高達69.6 8％即遽論其為販賣毒品之上游角
    色或有意圖販賣而持有之犯行，尚有可疑，基於罪疑有利於
    被告之原則，仍不得以共同被告銘廉所供顯屬誇大，或其
    持有之毒品數量甚鉅，或毒品純度甚高，而率爾推論其所持
    有之毒品係供意圖營利而販賣之用抑或逕論以販賣毒品罪論
    處，更無從依上開事證而推論被告林家儀亦具有販賣或意圖
    販賣而持有第一級毒品之犯行。
  (四)再查本件共同被告銘廉雖係於98年11月11日前之不詳時間
    、地點向綽號「陳董」者以85萬元購入毒品海洛因，惟檢察
    官之起訴書所舉之證據係以「監聽譯文」1 份，以佐證被告
    林家儀與共同被告銘廉有意圖販賣而持有毒品之事實，並
    未具體指摘被告林家儀及共同被告銘廉與他人之通訊監察
    譯文之何部分得以佐證其有意圖販賣而持有毒品海洛因之事
    實，是以此部分之舉證確屬過於空泛；況經本院觀諸通訊監
    察譯文之內容，本件被告林家儀及共同被告銘廉為警扣得
    如附表四編號4 至6 所示手機之監聽譯文可知，其中000000
    00 00 號、0000000000號、0000000000號行動電話門號於98
    年8 月4 日至98年10月7 日間固有多次通話記錄，惟本件扣
    案之毒品乃共同被告銘廉於98年11月10日取得買靈骨塔之
    85萬元後購入，為其供述在卷，且共同被告銘廉於購買毒
    品當時確有一筆欲處理其父親靈骨塔之金錢等情，亦據證人
    張蕙瑜證述綦詳（見本院100 年1 月25日審判筆錄），因
    此該部分之監聽譯文內容依時間上來判斷，是否與本件扣案
    毒品之用途有所關聯，已屬可疑，況上開電話於98年8 至10
    月之監聽譯文內容，亦未提及被告林家儀及共同被告銘廉
    有基於營利之意圖而欲販售共同被告銘廉所持有之毒品海
    洛因以營利之相關通訊內容，自難僅以共同被告銘廉持有
    該等毒品之客觀事實，率爾認定被告林家儀與共同被告銘
    廉均具有販賣毒品以營利之意圖，是以就此部分仍不足以證
    明被告林家儀有意圖販賣而持有第一級毒品之犯行。
五、綜上所查，公訴意旨所指被告林家儀意圖販賣而持有毒品海
    洛因之部分，尚無確切之證據足以本院產生明確之心證，揆
    諸前開判決意旨，自不得僅憑其持有毒品之數量多寡、純度
    之高低、施用毒品前科有無、是否查獲相關工具及毒品包裝
    方式等情狀，即推定共同被告銘廉與被告林家儀共同具有
    營利之意圖而認定其有意圖販賣而持有第一級毒品之犯行，
    既不能證明被告林家儀犯罪，自應依法就被告林家儀被訴此
    部分販賣第一級毒品海洛因犯行為無罪之諭知。
據上論斷，應依刑事訴訟法第299條第1項前段、第301條第1項，
毒品危害防制條例第10條第2 項，刑法第11條前段、第41條第1
項前段，判決如主文。
本案經檢察官曾勁元到庭執行職務。
中    華    民    國  100     年    5     月    27    日
                  刑事第五庭審判長法  官  雷雯華
                                  法  官  李郁屏
                                  法  官  徐文瑞
以上正本證明與原本無異。
如不服本判決應於收受送達後10日內向本院提出上訴書狀，並應
敘述具體理由。其未敘述上訴理由者，應於上訴期間屆滿後20日
內向本院補提理由書( 均須按他造當事人之人數附繕本)「 切勿
逕送上級法院」。
                                  書記官  桂大永
中    華    民    國  100     年    5     月    27    日
附表一：扣案海洛因數量及重量
┌──┬───┬──┬───────────┬──────────┐
│編號│品名  │數量│  重  量              │  鑑定書            │
│    │      │    │                      │                    │
│    │      │    │                      │                    │
├──┼───┼──┼───────────┼──────────┤
│ 1  │海洛因│2包 │驗前淨重4.99公克      │法務部調查局民國98年│
│    │      │    │（驗餘淨重4.99公克，空│12 月22 日調科壹字第│
│    │      │    │包裝袋重1.38公克），純│00000000000 號鑑定書│
│    │      │    │度32.59%，純質淨重1.63│（見偵字第15713 號卷│
│    │      │    │公克                  │第124頁）           │
├──┼───┼──┼───────────┼──────────┤
│ 2  │海洛因│5包 │驗前淨重239.77公克    │同上                │
│    │      │    │（驗餘淨重239.67公克，│                    │
│    │      │    │空包裝袋重12.38 公克）│                    │
│    │      │    │，純度69.68%，純質淨重│                    │
│    │      │    │167.07公克            │                    │
├──┼───┼──┼───────────┼──────────┤
│ 3  │海洛因│2包 │驗前淨重26公克        │同上                │
│    │      │    │（驗餘淨重25.96 公克，│                    │
│    │      │    │空包裝袋重2.72公克），│                    │
│    │      │    │純度以1.00% 計，純質淨│                    │
│    │      │    │重0.26公克            │                    │
├──┴───┴──┼───────────┼──────────┤
│                  │驗前淨重270.76公克    │同上                │
│      合  計      │（驗餘淨重270.62公克，│                    │
│                  │空包裝袋共重16.48 公  │                    │
│                  │克），純質淨重共計    │                    │
│                  │168.96公克            │                    │
└─────────┴───────────┴──────────┘
附表二：扣案甲基安非他命數量及重量
┌──┬────┬──┬────────────┬────────┐
│編號│ 品名   │數量│   重  量               │  鑑定書        │
│    │        │    │                        │                │
├──┼────┼──┼────────────┼────────┤
│ 1  │甲基安非│3包 │毛重13.9720公克         │交通部民用航空局│
│    │他命    │    │（淨重12.3670 公克，驗餘│航空醫務中心民國│
│    │        │    │淨重12.3668 公克，空包裝│98 年11 月25日航│
│    │        │    │袋重1.605公克）         │藥字第0985969 號│
│    │        │    │                        │函              │
│    │        │    │                        │（見偵字第15713 │
│    │        │    │                        │號卷第114頁）   │
└──┴────┴──┴────────────┴────────┘
附表三：扣案槍枝
┌──┬──────────┬──┬────┬──────────┐
│編號│  品名              │數量│持有人  │ 鑑定書             │
│    │                    │    │        │                    │
├──┼──────────┼──┼────┼──────────┤
│ 1  │ 改造霰彈槍         │1 支│銘廉  │1、內政部警政署刑事 │
│    │（由仿雙管霰彈槍製造│    │        │   警察局民國98年12 │
│    │之槍枝，更換土造金屬│    │        │   月12日刑鑑字09801│
│    │槍管而成）          │    │        │   59752 （偵字第   │
│    │（槍枝管制編號：1102│    │        │   15713 號卷第122  │
│    │035512號）          │    │        │   頁）             │
│    │                    │    │        │2、法務部調查局100  │
│    │                    │    │        │   年3 月4 日調科參 │
│    │                    │    │        │   字第10000080140  │
│    │                    │    │        │   號（見本院卷第115│
│    │                    │    │        │   、116頁）        │
└──┴──────────┴──┴────┴──────────┘
附表四：其他扣案物品
┌──┬───────────────┬───┬───────┐
│編號│物品名稱                      │所有人│數量          │
├──┼───────────────┼───┼───────┤
│ 1  │電子磅秤                      │銘廉│1台           │
├──┼───────────────┼───┼───────┤
│ 2  │海洛因壓模器                  │銘廉│1台           │
├──┼───────────────┼───┼───────┤
│ 3  │新臺幣42,000元                │林家儀│（註：在銘廉│
│    │                              │      │使用之3167-VH │
│    │                              │      │車上查獲）    │
├──┼───────────────┼───┼───────┤
│ 4  │行動電話WIN II                │林家儀│1支           │
│    │（威寶電信門號：0000000000）  │      │              │
├──┼───────────────┼───┼───────┤
│ 5  │行動電話Sony Ericsson         │林家儀│1支           │
│    │（威寶電信門號：0000000000）  │      │              │
├──┼───────────────┼───┼───────┤
│ 6  │行動電話Nokia                 │銘廉│1支           │
│    │（臺灣大哥大門號：0000000000）│      │              │
└──┴───────────────┴───┴───────┘